---
title: "Excercise UL"
author: "Your Name"
date: "`r format(Sys.Date(), '%B %e, %Y')`"
output:
  html_document:
    theme: cosmo
    highlight: tango
    toc: true
    toc_float:
      collapsed: false
    df_print: paged
---

```{=html}
<style>

body {
text-align: justify}

</style>
```
```{r setup, include=FALSE}
# clear-up the environment
rm(list = ls())

# chunk options
knitr::opts_chunk$set(
  message = FALSE,
  warning = FALSE,
  fig.align = "center",
  comment = "#>"
)

options(scipen = 9999)
```

```{r}
library(dplyr)
library(factoextra)
library(FactoMineR)
```

## Business Question

Ingin dilakukan segmentasi customer dari sebuah perusahaan wholesale berdasarkan karakteristik tiap customer dalam membeli produk. Perusahaan memiliki data pembelian ragam tipe produk dari masing-masing customer di folder `data_input/wholesale.csv`. Manfaatkan pengetahuan tentang PCA dan kmeans untuk melakukan segmentasi customer!

```{r}
# read data
wholesale <- read.csv("data_input/wholesale.csv")

# cek data
head(wholesale)
```

Deskripsi kolom:

-   Channel: Horeca (1)/Retail (2)
-   Region: Lokasi branch perusahaan wholesale
-   Fresh, Milk, Grocery, Frozen, Detergents_Paper, Delicassen: jumlah pembelian untuk masing-masing tipe produk

## Data Cleaning

Adakah kolom yang tak diperlukan atau perlu diperbaiki?

-   

```{r}
# data cleaning
wholesale <- wholesale %>% 
  mutate(Channel = as.factor(Channel),
         Region = as.factor(Region))
```

## EDA

```{r}
# cek NA
anyNA(wholesale)
```

```{r}
# cek summary
summary(wholesale)
```

Apakah perlu dilakukan scaling? **Ya**

## PCA

Sebelum melakukan clustering, mari lihat apakah terdapat outlier pada data. Outlier akan sangat mempengaruhi hasil clustering sehingga akan lebih baik bila kita menghilangkanterlebih dahulu outlier dari data. Outlier dapat divisualisasikan dengan biplot dari hasil PCA.

note: scaling hanya dilakukan 1 kali, tergantung kenyamanan: di dalam/di luar fungsi

```{r}
# buat PCA

quali <- wholesale %>% 
  select_if(is.factor) %>% 
  colnames()

# indeks kolom kategorik
qualivar <- which(colnames(wholesale) %in% quali)

wholesale_pca <- PCA(X = wholesale, 
                scale.unit = TRUE,
                quali.sup = qualivar,
                graph = FALSE,
                ncp = 6)
```

```{r}
# buat plot
plot.PCA(x = wholesale_pca , 
         choix = "ind",
         invisible = "quali",
         select = "contrib 5") 
```

## Temukan 5 baris data yang menjadi outlier!

-   Baris yang outlier: 48, 62, 86, 184, 326

**Pertanyaan bonus**: berapa PC yang perlu diambil bila ingin mereduksi dimensi dan mempertahankan setidaknya 80% informasi? **3 Principal Component**

```{r}
# cek variansi yang dirangkum tiap PC
wholesale_pca$eig
```

Notes: Bila PCA digunakan untuk deteksi outlier, maka **tidak perlu** seleksi PC dan ambil data hasil PCA untuk dibalikan ke data awal, karena tujuannya sudah berbeda.

Tujuan disini kita hanya mendeteksi indeks data yg outlier, kemudian membuangnya dari data, kemudian data yg bersih dari outlier bisa dilanjutkan untuk clustering.

## Clustering

Sebelum melakukan clustering, perlukah kita melakukan scaling?

```{r}
# scaling
ws_cat <- wholesale %>% 
  select_if(is.factor)

ws_num <- wholesale %>% 
  select_if(is.numeric)
ws_scale <- scale(ws_num)
ws_clean <- ws_cat %>% 
  cbind(ws_scale)

ws_clean
```

### Pilih `k` Optimum

carilah K optimum dengan menggunakan elbow plot.

```{r}
library(factoextra)

fviz_nbclust(x= ws_scale,
             FUNcluster = kmeans,
             method = "wss"
             )
```

k = 5

Note: Tidak ada benar/salah, tinggal bagaimana baik hasil clustering tersebut saat kita lakukan profiling. Diinginkan hasil clustering yang dapat diprofiling dengan baik agar bisa bermanfaat untuk bisnis.

Buat clustering dan simpan hasil clustering pada objek `ws_kmeans`

```{r}
RNGkind(sample.kind = "Rounding")
set.seed(101)
ws_kmeans <- kmeans(x= ws_scale, centers = 5)
```

### Cluster Profiling

```{r}
# kembalikan hasil cluster ke data awal
ws_num$cluster <- ws_kmeans$cluster

# profiling
ws_profile <- ws_num %>% 
  group_by(cluster) %>% 
  summarise_all(mean)

ws_profile %>% 
  tidyr::pivot_longer(-cluster) %>% 
  group_by(name) %>% 
  summarize(cluster_min_val = which.min(value),
            cluster_max_val = which.max(value))

ws_profile

```

```{r}
fviz_cluster(object = ws_kmeans, data = ws_num )

```

```{r}
ws_pca <- PCA(X = ws_clean,quali.sup = qualivar, scale.unit = F, graph = F)
fviz_pca_biplot(ws_pca, addEllipses = T, habillage = 9)
```

**Insight:**

-   TUGAS
-   dst.

**Discussion:**

Seorang customer dengan customer ID (indeks baris) 42 akan memiliki kecenderungan pola pembelian produk yang seperti apa? Apa yang strategi bisnis yang dapat kita terapkan untuk customer tersebut?

```{r}
# your code
ws_clean[42,]
```

Jawaban: Customer ID 42 termasuk ke dalam cluster 2. Sehingga, rekomendasi produk untuk customer ini adalah produk-produk yang kita definisikan pada cluster profiling sebelumnya.

Berapa banyak customer yang memiliki kemiripan karakteristik dengan customer dengan ID 42 tersebut?

```{r}
ws_clean %>% 
  filter(cluster == 2) %>% 
  nrow()
```

Jawaban: Ada 371 customer yang memiliki karakteristik yang sama dengan Customer dengan ID 42 (termasuk diriinya sendiri).
