---
title: "Inclass Material RM Qoppa Night Online"
author: "Team Algoritma"
date: "`r format(Sys.Date(), '%B %e, %Y')`"
output: 
  html_document:
    theme: united
    highlight: tango
    df_print: paged
    toc: true
    toc_depth: 3
    toc_float: true
editor_options: 
  chunk_output_type: inline
  markdown: 
    wrap: 72
---

```{r setup, include=FALSE}
knitr::opts_chunk$set(echo = TRUE,
                      warning = FALSE,
                      message = FALSE)
```

# Import Library

```{r, warning=F, message=F}
library(dplyr)
```

**Knowledge Check**

Dalam business case di lapangan, pemilihan variabel target biasanya
dikaitkan dengan masalah bisnis yang ingin diselesaikan:

Kasus 1:

> Sebuah agen properti berusaha membangun sebuah model untuk menebak
> harga sebuah properti untuk digunakan sebagai acuan kontrol untuk
> menjaga harga pasar. Untuk itu, mereka mengembangkan sebuah model
> dengan:

-   Variabel target: Harga property
-   Variabel prediktor: Faktor-fator yang memperngaruhinya (luas tanah,
    lokasi, jumlah kamar, etc)

Kasus 2:

> Seorang pemilik restoran ingin menebak ingin menebak berapa banyak
> penjualan yang akan dihasilkan di bulan depan oleh restorannya. Untuk
> itu mereka mengembangkan sebuah model dengan kriteria:

Variabel target: banyak penjualan yang dihasilkan di bulan depan.

Variabel prediktor: menu, jumlah hari kerja, libur, jumlah kunjungan ke
restoran, lokasi, dll.

# Supervised vs Unsupervised Learning

1.  Supervised Learning: memiliki target variabel

    -   Regression: target variabelnya numerik

    -   Classification: target variabelnya kategorik

2.  Unsupervised Learning: tidak memiliki target variabel

    -   Clustering

    -   Dimensionality Reduction

# Exploratory Data Analysis

Baca data `copiers`

```{r}
copiers <- read.csv("data_input/copiers.csv")
```

```{r}
head(copiers)
```

Copiers adalah online retailer yang fokus menjual alat tulis kantor
(ATK).

Mari lakukan investigasi data untuk melihat kolom/variable yang terdapat
pada data tersebut.

```{r}
str(copiers)
```

Pada kasus ini kita ingin memprediksi profit dari data copiers:

-   Variabel Target: profit
-   Variabel Prediktor: variabel2 yang mempengaruhi profit
    (faktor-faktor yang mempengaruhi profit)

Sebelum melakukan analisa lebih lanjut, eksplorasi data perlu dilakukan
terlebih dahulu. Salah satu teknik eksplorasi data awal adalah
menggunakan histogram atau boxplot.

Misal kita ingin cek sebaran data profit copiers

```{r}
hist(copiers$Profit)
```

Kemudian, kita ingin cek sebaran data dari sales kita

```{r}
hist(copiers$Sales)
```

Dari dua histogram di atas, dapat kita simpulkan bahwa terdapat
pencilan/outliers pada variabel sales dan profit

Cek data-data oulier untuk variabel Profit

```{r}
boxplot(copiers$Profit, graph = F)$out
```

Cek data-data outlier untuk variabel Sales

```{r}
boxplot(copiers$Sales, graph = F)$out
```

Bagaimana hubungan antara variable Profit dan Sales? Gunakan plot untuk
melihat sebaran dari kedua variable tersebut, apakah ada insight yang
bisa diambil?

```{r}
plot(copiers$Profit, copiers$Sales)
```

```{r}
cor(copiers$Profit, copiers$Sales)
```

Insight dari plot:

-   Ada korelasi positif yang cukup kuat antara Profit dan Sales

```{r}

```

# Modelling

## Create Simple Linear Regression

Simple linear regression = regresi dengan 1 variabel prediktor

Formula dari simple linear regression:

<center>

$$\hat{y} = \beta_0 + \beta_1*x1$$

</center>

Keterangan :\
$\hat{y}$ = target variabel yang ingin dipredisi\
$\beta_0$ = intercept/constanta\
$\beta_1$ = slope/gradient/coefficient/kemiringan\
$x_1$ = variabel prediktor

## \[Optional\] Ordinary Least Square

Objective: Berusaha mencari nilai parameter b0 (intercept) dan b1
(slope) untuk mendapatkan error/residual terkecil

## Residual

Residual atau error merupakan selisih dari nilai prediksi dengan nilai
actual.

-   Nilai prediksi:

$$\hat{y} = \beta_0 + \beta_1*x $$

-   residual:

$$error = y - \hat{y}$$ Nilai error yang ingin diminimalkan dengan
Ordinary Least Square adalah Sum of Squared Error (SSE). Disebut dengan
Least Square karena ingin mendapatkan nilai kuadrat error (squared
error) yang paling kecil/minimal.

$$\sum^n_{i=1}(y_i - \hat{y}_i)^2$$

Pertama-tama, mari kita cek untuk memprediksi Profit dengan dirinya
sendiri (tanpa prediktor) `lm(formula = ..., data = ...)`

```{r}
lm(formula = Profit ~ 1, data = copiers)
```

Notes: target \~ prediktor, ketika kita tanpa menggunakan prediktor,
maka digunakan target \~ 1

Bandingkan dengan mean profitnya

```{r}
mean(copiers$Profit)
```

Kesimpulan:

Dalam Simple Linear Regression, hanya digunakan **1 variabel
prediktor**. `lm(formula = target~prediktor, data = ...)`

Misal kita ingin memprediksi Profit (y) berdasarkan Salesnya (x)

```{r}
model_ps <- lm(formula = Profit ~ Sales, data = copiers)
model_ps
```

Dari model di atas, didapat bahwa `intercept = -114.0625` dan koefisien
`Sales = 0.4229`, sehingga model_ps menghasilkan formula

<center>

$$\hat{y} = \beta_0 + \beta_1*x1$$

$$Profit =  -114.0625+ 0.4229*Sales$$

</center>

Dari formula di atas, apa kesimpulan yang bisa kita dapatkan?

1.  Model regresi yang dihasilkan dapat digunakan untuk memprediksi
    profit

2.  Ketika sales 0, maka profit nya negatif atau rugi.

3.  Pertambahan sales 1 unit nilai profit bertambah 0,4229 dollar

Buatlah plot untuk melihat sebaran data berdsarkan model persamaan
regresi yang dihasilkan

```{r}
plot(copiers$Sales, copiers$Profit)
abline(model_ps, col = "red")
```

Salah satu metric untuk mengevaluasi model dari **simple linear
regression**, dilihat **multiple r.squarednya** yang bisa diperoleh dari
`summary(model)`

```{r}
summary(model_ps)
```

Multiple R-squared = 0.88 artinya Sales mampu menjelaskan 88% untuk
variabel Profit, sisanya dijelaskan oleh variabel lain yang tidak
dimasukkan ke dalam model

Multiple R-Squared = Metric yang melihat seberapa baik variabel
prediktor menangkap variansi dari variabel target.

Adapun Multiple R2 adalah kuadrat dari nilai korelasi antara prediktor
dan target

## Interpretation

-   Residuals = Error
-   Ketika sales 0, maka profit nya negatif atau rugi.
-   Pertambahan sales 1 unit nilai profit bertambah 0,4229 dollar

## Predicting new data

Prediksilah data Sales yang baru menggunakan model_ps. Misal saya
memiliki Sales 2000, berapakah hasil prediksi Profit saya?

```{r}
-114.0625 + 0.4229 * 2000
```

Berapakah Profit ketika perusahaan ketika sales = 300?

```{r}
-114.0625 + 0.4229 * 300
```

Fungsi predict, untuk memprediksi variabel prediktor (Sales) secara
otomatis

```{r}
# predict(model_ps, newdata = )
```

Memprediksi nilai-nilai Sales yang terdapat pada objek `transaksi`

```{r}
transaksi <- data.frame(Sales = c(2000, 300, 1500, 4500))
predict(model_ps, newdata = transaksi)
```

Memprediksi nilai-nilai Sales pada data copiers, agar mendapatkan hasil
**prediksi yang akan dibandingkan dengan nilai actual**

```{r}
# predict(model_ps, newdata = copiers$Sales)
```

### **Dive Deeper**

1.  Membuat model_pd (model yang memprediksi profit berdasarkan variabel
    discount)

```{r}
model_pd <- lm(formula = Profit ~ Discount, data = copiers)
model_pd
```

2.  Rangkuman dari model_pd

```{r}
summary(model_pd)
```

Insight:

-   Persamaan regresi: `Profit = 698.3 - 1487.1 * Discount`

-   Discount kurang baik digunakan sebagai predictor Profit

```{r}
plot(copiers$Discount, copiers$Profit)
abline(model_pd, col = "red")
```

3.  Memprediksi Profit berdasarkan variable Discount

```{r}
discounts <- as.data.frame(copiers$Discount)
colnames(discounts) <- c("Discount")
head(predict(model_pd, newdata = discounts))
```

4.  Berapakah nilai R-Squared yang terdapat dalam model?
    Interpretasikan!

-   `R^2` dari model kita adalah 18%, artinya hanya 18% dari *dependent
    variable* (Profit) yang dapat dijelaskan oleh *independent variable*
    (Discount) nya.
