---
title: "Briefing DV capstone"
author: "Your Name"
date: "`r Sys.Date()`"
output: 
 html_document:
   toc: true
   toc_float: true
   highlight: zenburn
   df_print: paged
   theme: flatly
---

```{r setup, include=FALSE}
knitr::opts_chunk$set(echo = TRUE)
```

File ini berisi template untuk mejawab pertanyaan 5W+1H saat briefing Capstone Data Visualization sebagai langkah awal sebelum membuat Dashboard. Silakan Bapak/Ibu mengisi jawaban di bawah.

File ini tidak akan dinilai namun Bapak/Ibu **WAJIB** disubmit ke dalam classroom pada hari H briefing Capstone Data Visualization.

# What

Tentukan tujuan atau informasi yang ingin ditampilkan dalam dashboard

**Jawab**

Tujuan yang ingin dicapai atau informasi yang ingin disampaikan:

Pada *capstone project* ini saya akan menggunakan data marketing yang saya dapatkan dari Kaggle. Pada marketing terdapat istilah 4 P's yaitu *Product, Price, Place,* dan *Promotion.* Namun, karena pada data ini tidak terdapat informasi mengenai *price,* saya akan mengganti *Price* menjadi *People* sehingga 4 P's yang saya gunakan adalah *people, product, place,* dan *promotion*. Informasi yang akan saya tampikan akan seputar 4 P's. Beberapa informasi yang ingin saya tampikan terkait 4 P's sebagai berikut:

-   People -> Menampilkan informasi terkait *customer* seperti sebaran *income,* jumlah tanggungan, distribusi *income* berdasarkan pendidikan atau status perkawinan.

-   Product -> Menampilkan informasi terkait sebaran pengeluaran yang *customer* gunakan untuk membeli setiap produk.

-   Place -> Menampilkan visualisasi terkait plaform yang digunakan *customer* untuk berbelanja. Pada dataset ini, terdapat 3 media yang digunakan *customer* untuk berbelanja yaitu melalui web, catalog, atau langsung ke toko.

-   Promotion -> Menampilkan visualisasi terkait *campaign* yang sudah disebarkan dan berapa banyak *customer* yang tertarik ke *campaign* tersebut.

# Who

Untuk siapa dashboard ini dibuat? Siapa target pembaca dari dashboard ini?

**Jawab:**

Dashboard ini dibuat untuk tim eksekutif atau marketing perusahaan untuk nantinya digunakan dalam menentukan keputusan terkait cara memasarkan produk di perusahaan mereka.

# Why

Apakah data yang dibuat relevan atau sesuai dengan tujuan? Mengapa?

**Jawab**

Data diambil dari [Kaggle](https://www.kaggle.com/jackdaoud/marketing-data) dan informasi pada dataset cukup untuk menyelesaikan hal yang ingin saya sampaikan di dashboard.

# When

Apakah data yang digunakan masih *up to date* atau masih relevan dengan kondisi sekarang? Apakah ada informasi tentang tanggal update terakhir dari data tersebut?

**Jawab**

Data yang disediakan di kaggle ini memang adalah data *dummy* karena data pelanggan dari perusahaan jarang disebarluaskan. Namun, untuk menjawab pertanyaan bisnis data tersebut cukup relevan.

# How

Bagaimana Bapak/Ibu menggunakan visualisasi untuk menjawab tujuan yang telah disebutkan?

Buat plot yang akan dimasukkan ke dalam dashboard. Boleh dalam bentuk `ggplot` maupun `plotly`.

**Jawab:** Saya masih dalam proses *data preparation*.

Plot untuk menjawab tujuan pertama

```{r}
# your code here
```

Plot kedua

```{r}
# your code here
```

Plot ketiga

```{r}
# your code here
```

Buat chunk baru apabila ada lebih dari 3 plot.

# Where

Bagaimana desain layout atau tata letak dashboard yang akan dibuat?

**Jawab**

Contoh penulisan layout.

Halaman **People**

-   Bagian atas ada info box (Untuk Overview)

-   Di bawah info box akan menampilkan visualisasi yang telah saya sampaikan pada bagian **What**

Halaman **Product**

-   Bagian atas ada info box (Untuk Overview)

-   Di bawah info box akan menampilkan visualisasi yang telah saya sampaikan pada bagian **What**

Halaman **Place**

-   Bagian atas ada info box (Untuk Overview)

-   Di bawah info box akan menampilkan visualisasi yang telah saya sampaikan pada bagian **What**

Halaman **Promotion**

-   Bagian atas ada info box (Untuk Overview)

-   Di bawah info box akan menampilkan visualisasi yang telah saya sampaikan pada bagian **What**
